【裁判字號】    89,易緝,31
【裁判日期】    890303
【裁判案由】    毒品危害防制條例
【裁判全文】
臺灣高雄地方法院刑事判決                          八十九年度易緝字第三一號
    公  訴  人  臺灣高雄地方法院檢察署檢察官
    被      告  乙○○
               冒名陳石室）.
右列被告因違反毒品危害防制條例案件，經檢察官提起公訴（八十六年度偵字第二九
七五０號），甲○判決如左：
    主  文
乙○○連續施用第二級毒品，免刑。
扣案之安非他命一小包（重０‧一公克）、吸食器一組均沒收銷燬之。
    事  實
一、乙○○基於概括之犯意，自民國八十六年十一月間某日起，連續在高雄縣不特定
    地點其所駕駛車牌號碼ＪＱ─八０六號營業大貨車上，以將第二級毒品安非他命
    置放於鋁箔紙上以火燻烤，經過吸食器而後再吸食其霧化氣體之方式，非法吸用
    多次，其最後一次係於八十六年十二月二十日上午七時十分許，在高雄縣不詳地
    點其所駕駛上開大貨車上非法吸用。嗣於同日上午十一時四十分許，非法持有安
    非他命一小包（毛重０．一公克）及吸食器乙組，在高雄縣美濃鎮○○街美德加
    油站前為警查獲，並扣得前開物品。
二、案經高雄縣警察局旗山分局報告台灣高雄地方法院檢察署檢察官偵查起訴。
    理  由
一、按犯毒品危害防制條例第十條之罪者，經觀察、勒戒後，無繼續施用毒品傾向者
    ，應由檢察官為不起訴之處分；又同條例修正施行前繫屬審判中之案件，除有刑
    法第二條第一項但書之情形外，於修正施行後，由法院依修正後規定處理之；依
    修正後規定應為不起訴之處分者，法院應為免刑之判決毒品危害防制條例第二十
    條第二項、第三十五條第三款分別定有明文。
二、次按被告冒他人之名應訊，經檢察官以他人之名起訴，審判中發現到庭之被告之
    真實姓名者，因檢察官起訴對象並無錯誤，更正其姓名即可。經查，於甲○調查
    審理時，被告乙○○供承其冒用其堂姐夫陳石室之名於警訊及偵查中應訊，核與
    陳石室到庭陳稱：伊之證件均放在車上，是另一位司機乙○○犯案，拿伊證件給
    警方登記，因乙○○所開的車，以前是伊駕駛的，伊從未接受警方訊問及驗尿等
    語相符，參以證人即高雄縣警察局旗山分局警員宋國義到庭證稱：在庭上之陳石
    室比查獲時之人（指被告乙○○）瘦，查獲時之「陳石室」比較高大，體重多約
    二十公斤重，眼睛較大，年紀較輕等語，顯而易見陳石室並非為警查獲時之「陳
    石室」。又被告乙○○於警訊及偵查中所書寫之「陳石室」，與於甲○審理時其
    當庭所書寫之「陳石室」，經甲○比對結果，二者筆跡之力道、勾撇方向及筆劃
    均相同，應為被告乙○○一人所書寫無異；而陳石室於甲○審理時當庭所書寫之
    姓名，與警訊筆錄及偵查訊問筆錄之「陳石室」署押，由肉眼比對結果，其中「
    石」、「室」二字筆跡明顯不同，應非同一人所為，此有八十七年一月十五日審
    判筆錄所附被告及陳石室二人當庭書寫五次陳石室之名之紙張各乙紙附卷可稽。
    綜上所述，被告乙○○供承其冒用陳石室之名應訊並偽造「陳石室」簽名，應堪
    採信。而被告乙○○於警訊中係以陳石室之名冒名應訊，並隨案移送台灣高雄地
    方法院檢察署偵辦，有訊問筆錄及八十六年十二月二十日旗警刑移字第七三四號
    高雄縣警察局旗山分局刑事案件報告書各乙份在卷可證；偵查中被告又以陳石室
    之名冒名應訊並羈押之，同月二十二日經甲○裁定停止羈押，同月二十四日檢察
    官提起公訴，亦有甲○八十六年度偵聲字第二號刑事裁定及台灣高雄地方法院檢
    察署檢察官八十六年度偵字第二九七五０號起訴書在卷可憑。足徵檢察官起訴之
    對象為被告乙○○（冒名陳石室），而非真正之陳石室，檢察官起訴對象應無錯
    誤，並經甲○於八十九年度易緝字第三一號刑事裁定中認定明確，有該裁定在卷
    可查，甲○更正被告之姓名即可進行審判。
三、前開犯罪事實，業經被告乙○○自白不諱，且有第二級毒品０‧一公克、吸食器
    一組扣案可稽，其尿液經送鑑定，亦檢出有上揭施用物之陽性反應，有高雄縣衛
    生局八十七年一月二十二日八七煙檢字第０三三號煙毒尿液檢驗成績書在卷可考
    ，足認其自白與事實相符，被告犯行，堪以認定。
四、被告行為後，毒品危害防制條例已於八十七年五月二十日公布，自同月二十二日
    起施行，以之與行為時之麻醉藥品管理條例相比較結果，以裁判時之時之新法即
    毒品危害防制條例之規定有利於被告，揆諸首開之條文說明，自應適用該新法。
    核被告所為，係犯毒品危害防制條例第十條第二項之罪。其施用毒品行為時間密
    接、犯罪構成要件相同相同，顯係基於概括犯意為之，為連續犯。被告經甲○依
    職權裁定送觀察、勒戒後，認無認無繼續施用毒品之傾向，有台灣高雄看守所附
    設勒戒處所八十九年二月八日高所坤戒勒字第四八五號函送之證明書一份附卷可
    參，應依法為免刑之判決。扣案之物均應依法宣告沒收銷燬之。
據上論斷，應依刑事訴訟法第二百九十九條第一項但書，毒品危害防制條例第十條第
條第二項、第二十條第二項、第三十五條第三款、第十八條第一項，刑法第十一條前
段、第二條第一項前段、第五十六條判決如主文。
中       華       民       國     八十九    年    三      月    二      日
                          台灣高雄地方法院刑事第四庭
                                    法  官  王 俊 隆
右正本證明與原本無異。
如不服本判決，應於判決送達後十日內，向甲○提出上訴狀。
                                    書記官  涂 亨 玉
中    華    民    國      八十九      年      三      月      三      日


司法院資訊處製作；財團法人民間司法改革基金會備份。
